臺灣桃園地方法院刑事判決　　　　　　　　　　　　　九十二年度訴字第六二七號
　　公　訴　人　臺灣桃園地方法院檢察署檢察官
　　被　　　告　戊○○
　　指定辯護人　本院公設辯護人　丙○○
右列被告因違反槍砲彈藥刀械管制條例等案件，經檢察官提起公訴（九十一年度偵字
第二二一０四號、九十二年度偵字第一五０八號、九十二年度偵字第一九七五號、九
十二年度偵字第四八五三號)，本院判決如左：
    主  文
戊○○未經許可，寄藏其他可發射子彈具有殺傷力之槍枝，累犯，處有期徒刑壹年陸
月，併科罰金新台幣陸萬元，罰金如易服勞役，以銀元佰元即新台幣玖佰元折算壹
日。如附表一編號第五至六號所示之物均沒收。又未經許可，製造其他可發射子彈具
有殺傷力之槍枝，累犯，處有期徒刑伍年陸月，併科罰金新台幣柒萬元，罰金如易服
勞役，以銀元佰元即新台幣玖佰元折算壹日。如附表一編號一所示之物沒收。又未
經許可，製造其他可發射子彈具有殺傷力之槍枝，累犯，處有期徒刑伍年陸月，併科
罰金新台幣柒萬元，罰金如易服勞役，以銀元佰元即新台幣玖佰元折算壹日。如附
表一編號四所示之物均沒收。又未經許可，持有其他可發射子彈具有殺傷力之槍枝，
累犯，處有期徒刑壹年肆月，併科罰金新台幣伍萬元，罰金如易服勞役，以銀元佰
元即新台幣玖佰元折算壹日。如附表一編號第二至三號所示之物均沒收。又殺人未遂
，累犯，處有期徒刑伍年貳月。如附表一編號第二至三號所示之物均沒收。又連續竊
盜，累犯，處有期徒刑肆月，如易科罰金，以銀元佰元即新台幣玖佰元折算壹日。
應執行有期徒刑拾捌年陸月，併科罰金新台幣貳拾萬元，罰金如易服勞役，以罰金總
額與陸個月之日數比例折算。如附表一所示之物均沒收。
    事  實
一、戊○○前曾因違反毒品危害防制條例案件，經本院於民國八十八年七月七日以八
    十八年度易字第八五五號判決判處有期徒刑十一月，於八十八年八月二十九日確
    定。又因違反毒品危害防制條例案件，經本院於八十八年六月十一日以八十八年
    度訴字第三九一號判決判處有期徒刑七年四月，上訴後經臺灣高等法院於八十八
    年九月二十二日以八十八年度上訴字第二八五二號判決撤銷原判決，改判處有期
    徒刑十月，於八十八年十一月二十八日確定，於八十八年十一月三十日入監服刑
    ，二案接續執行（共一年九月），於九十年五月十日因縮短刑期執行完畢，仍不
    知悔改。
二、戊○○有如下之犯罪事實：
  (一)其明知未經許可，不得製造可發射金屬或子彈具有殺傷力之各式槍砲，竟基於製
    造之犯意，於九十年十二月間某日（起訴書誤載為「九十一年一月間」），在台
    北縣板橋市○○路「大聖地模型店」內，以新台幣（下同）四千七百元之代價購
    得金屬外殼、塑膠槍管、不具殺傷力之仿ＦＮ廠半自動八厘米玩具手槍一支（槍
    枝管制編號：0000000000號，含彈匣一個，如附表一編號一所示）及
    土造金屬槍管二支後，在某不詳地點，以換裝土造金屬槍管之方式，製造成可發
    射子彈具殺傷力之改造手槍。
  (二)其明知未經許可，不得持有可發射金屬或子彈具有殺傷力之各式槍砲，竟於九十
    一年十月間某日，在其位於桃園縣新屋鄉○○村○鄰○○○路○段一巷九號住處
    內，向友人丁○○（由檢察官另行偵處）取得金屬材質槍管、機械性能良好、具
    殺傷力之土造霰彈槍一支（槍枝管制編號：0000000000號，如附表一
    編號二所示）及具殺傷力之制式霰彈二顆（均為制式一二ＧＡＵＧＥ霰彈，如附
    表一編號三所示）後，未經許可即非法持有之。
  (三)其因故與綽號「臭埔」之不詳姓名年籍成年男子起爭執，「臭埔」遂於九十一年
    十一月二十七日下午三時五十分許，帶同少年曾○○（七十六年八月十九日生，
    真實姓名年籍詳卷）及另三名真實姓名年籍不詳之成年男子，分別手持武士刀，
    前往戊○○位於桃園縣新屋鄉後湖村一鄰後湖四十二號老家，欲找戊○○談判，
    詎料雙方一言不合，戊○○隨即轉身逃出屋外，並隨身攜帶如附表一編號二、三
    所示之槍枝、子彈作為武器，「臭埔」則要求少年曾○○及其他三名不詳姓名年
    籍成年男子在上址內外，搜尋戊○○之藏身處所，戊○○為求脫身，竟基於殺人
    之間接故意，取出附表一編號二所示具殺傷力之土造霰彈槍（槍枝管制編號：0
    000000000號），填裝入附表一編號三所示具殺傷力之制式霰彈，朝斯
    時已接近其藏身地點之少年曾○○開槍，「臭埔」、少年曾○○及另三名姓名年
    籍不詳成年男子，見狀即當場四散逃逸，少年曾○○則因未及閃避，遭戊○○開
    槍射及，致受有左上臂挫傷及多處傷口之傷害，幸因未被子彈擊中要害而未發生
    死亡之結果。
  (四)其復基於意圖為自己不法所有之概括犯意，先於九十一年十二月二日下午十一時
    許，在桃園縣觀音鄉○○路愛一巷七十五弄二十一衖三號前，見壬○○持有使用
    之車牌號碼ＩＺＩ—二五０號重型機車（車主：吳立仁）停放該處，鑰匙插於其
    上，認有機可趁，遂自行發動機車騎去而竊取之，得手後留供己用。再於九十二
    年一月八日上午十一時二十分許，在桃園縣大園鄉溪海村十四鄰六之三號前，趁
    庚○○所有之車牌號碼Ｖ四—二七０九號自用小客車停置該處，車門未鎖及鑰匙
    未取下之際，自行進入該車發動引擎將車駛離現場而竊取之，得手後留供己用。
  (五)其明知槍砲彈藥刀械管制條例所列管槍、彈非經中央主管機關許可，不得寄藏，
    竟基於為他人寄藏槍彈之故意，未經許可，於九十二年二月下旬某日，在其位於
    桃園縣中壢市○○○街三十四號三樓居所內，收受丁○○所交付之具殺傷力之土
    造霰彈槍二支（槍枝管制編號：0000000000號、000000000
    0號，如附表一編號五所示）、仿ＳＭＩＴＨ＆ＷＥＳＳＯＮ廠轉輪玩具手槍一
    支（槍枝管制編號：0000000000號，如附表一編號四所示，此部分所
    涉製造槍枝犯行，詳後述）、供前開土造霰彈槍使用具殺傷力之制式霰彈三顆（
    均為制式一二ＧＡＵＧＥ霰彈，如附表一編號六所示，其中二顆業經試射滅罄）
    、後，以及改造子彈三顆（如附表一編號七所示，其中一顆業經試射滅罄）、改
    造子彈二顆（如附表一編號八所示，其中一顆業經試射滅罄）後，將前開槍、彈
    藏放於上址居所內。
  (六)其明知未經許可，不得製造可發射金屬或子彈具有殺傷力之各式槍砲，竟另基於
    製造之犯意，於九十二年三月二日某時，在上址居所內，將其於前揭(五)所示時地
    自丁○○處收受之仿ＳＭＩＴＨ＆ＷＥＳＳＯＮ廠轉輪玩具手槍一支（槍枝管制
    編號：0000000000號，如附表一編號四所示），以附表二編號五所示
    工具除去槍管內阻鐵而打通槍管之方式，將前開手槍製造成可發射子彈具有殺傷
    力之改造手槍。
三、查獲情形：
  (一)戊○○於九十一年十二月三日下午十時許，騎乘前開竊得之車牌號碼ＩＺＩ—二
    五０號重型機車，行經觀音鄉○○路草漯國小前為警查獲，並帶同警方前往同鄉
    和平村舊店子十之三號稻田旁起獲如附表一編號二所示之土造霰彈槍一支、制式
    霰彈二顆（如附表一編號二、三所示）及土造金屬槍管一支（如附表二編號一所
    示），而在警方尚未察覺其涉有未經許可持有其他可發射金屬或子彈具有殺傷力
    之槍枝及制式子彈前，主動向員警表示其為犯罪之人，自首而接受裁判。並為警
    循線查獲其即為持槍射殺少年曾○○之人。
  (二)又於九十二年一月八日中午十二時許，因竊取前開車牌號碼Ｖ四—二七０九號自
    用小客車，經車主庚○○報警後，為警在大園鄉溪海村賴厝橋旁當場逮捕。
  (三)復經警持本院核發之搜索票於九十二年三月四日下午一時五十分許，前往戊○○
    位於中壢市○○○街三十四號三樓居所內，查獲如附表一編號四至八所示具殺傷
    力之槍枝及子彈，及如附表二編號二至十三所示之工具（其中附表二編號八、十
    號所示之物為戊○○所有，其餘為丁○○所寄藏之物）。
四、案經桃園縣警察局移送及桃園縣警察局楊梅分局、大園分局報請臺灣桃園地方法
    院檢察署檢察官偵查起訴。
    理  由
一、訊據被告戊○○除於本院審理中坦承：其有於事實欄二(一)所示時地以換裝金屬槍
    管方式製造如附表一編號一所示改造手槍；有於事實欄二(二)所示時地，自友人丁○○處收受如附表一編號二、三所示之槍彈後予以持有；有於事實欄二(五)所示時
    地，自友人丁○○處收受如附表一編號四至八號所示之槍彈後予以寄藏；有於事
    實欄二(四)所示時地將被害人壬○○、庚○○二人所有之車輛開走；及有於事實欄
    二(三)所示時地開槍射中被害人即少年曾○○之事實外，均矢口否認有何改造扣案
    左輪手槍、殺人未遂及竊盜之犯行，辯稱：扣案如附表四至五所示槍彈及如附表
    二編號三至七、九、十一至十三號所示之工具等物，都是友人丁○○交給伊保管
    的，伊未改造如附表一編號四所示之左輪手槍；伊會開槍射傷被害人即少年曾○○之原因，是因為被害人即少年曾○○持武士刀站在伊前方要砍伊，伊才朝被害
    人即少年曾○○持刀的那隻手開槍自衛，並不是要殺他；另外伊是因為被害人壬○○之機車看起來和友人「孫嘉琳」（後又改稱「蔣嘉琳」）之機車很像，伊要
    向「孫嘉琳」借車，才直接騎走，另外被害人庚○○之汽車，看起來與友人「羅
    守琪」之車很像，伊要跟「羅守琪」開玩笑，才私自把車開走，不是要偷車云云
    。經查：
  (一)事實欄二(一)所示之犯罪事實，業據被告於本院審理中坦承不諱（參本院九十二年
    十一月二十六日審判筆錄），並經證人即查獲警員南健平於本院調查中證稱：如
    附表一編號一所示之改造八厘米手槍是在被告居所內化妝台下方藏放之紙袋內搜
    得等語明確，而前開扣案槍枝經送內政部警政署刑事警察局鑑定結果，認送鑑八
    厘米手槍一支（槍枝管制編號：0000000000號），係由仿ＦＮ廠半自
    動手槍製造之金屬玩具手槍換裝土造金屬槍管改造而成之改造手槍，機械性能良
    好，可擊發適用子彈，具殺傷力等情，此有內政部警政署刑事警察局九十二年三
    月五日刑鑑字第０九二００三五二五三號鑑驗通知書乙紙暨手槍照片二幀（參該
    通知書第五頁，見九十二年度偵字第四八五三號第九三、一００頁）在卷足憑，
    顯見扣案改造手槍具有殺傷力，此外，並有現場照片三幀（見九十二年度偵字第
    四八五三號卷宗第三六頁及第四０頁上方照片）在卷供參，復有扣案如附表一編
    號一所示手槍扣案足憑，是被告之自白核與事實相符，洵堪採信。
  (二)事實欄二(二)所示之犯罪事實，業據被告於警詢、偵查中及本院審理中坦承不諱，
    並經證人戴順斌於本院審理中證述其查獲被告之情形在卷，而附表一編號二、三
    所示槍、彈經送內政部警政署刑事警察局鑑定結果，認送鑑土造霰彈長槍一支（
    槍枝管制編號：0000000000號），係土造鋼管槍，機械性能良好，可
    擊發１２ＧＡＵＧＥ制式霰彈，具殺傷力，另送驗子彈均係１２ＧＡＵＧＥ制式
    霰彈，均具殺傷力等情，此有內政部警政署刑事警察局九十二年一月三日刑鑑字
    第０九一０三二五０四三號鑑驗通知書乙份暨照片六幀（見九十一年度偵字第二
    二一０四號第三九至四四頁）在卷可佐，顯見扣案土造霰槍槍及制式霰彈均具有
    殺傷力，此外，並有現場照片四幀（參九十一年度偵字第二二一０四號卷宗第二
    十至二一頁）在卷供參，復有如附表一編號二、三所示槍彈扣案足憑，是被告之
    自白核與事實相符，洵堪採信。
  (三)就事實欄二(三)所示犯罪事實之認定：
    1.事實欄二(三)所示之犯罪事實，業據被害人即少年曾○○於警詢及本院審理中指
      訴綦詳，並經證人即警員己○○於本院審理中證稱：「（問：如何找到被害人
      的？）被害人來分駐所報案的。」、「（問：被害人是案發後就來報案還是作
      筆錄當天就是他報案時間？）被害人在案發後有到分駐所口頭向我們說明，因
      為開槍當天我們有聽民眾說本案案發現場附近有人開槍，我們巡邏員警有過去
      現場看，發現有一堆年輕人在奔跑，以為他們是打架。」「（問：在被告被查
      獲前，曾○○是否已經向你們報案了？）他到我們派出所一次，就是作筆錄那
      天。」、「（問：曾○○何時向你們口頭說明？）是我們在案發當天去現場時
      ，曾○○的朋友跟我們說曾○○受傷，我叫他朋友聯絡曾○○叫他到派出所來
      。」、「（公訴人問：被告是否在九十一年十二月四日被你們查獲？）是我查
      獲的沒有錯，但詳細日期不清楚。」、「（公訴人問：查獲當時是否已知道是
      被告開槍打傷曾○○？）是。」、「（公訴人問：如何得知？）曾○○跟我們
      說的。因為我們在他來派出所前有跟他聯絡過一次。」、「（公訴人問：曾○○是否帶傷到派出所？）我看到他時傷口已經包紮好了。」、「（公訴人問：
      當時有無對曾○○作筆錄？）應該是沒有。」等語綦詳，且經證人即查獲警員
      戴順斌於本院審理中證稱：「（問：如何得知被告曾經持槍槍殺曾○○？）聽
      說有人開槍，當時知道是何人開槍，但還不知道何人受傷，所以我們有去現場
      及醫院查訪。」、「（問：抓到被告前，是否知道被告有開槍射殺曾○○？）
      在抓到他之前我們就知道他有開槍射殺人。但當時還不知道被害人是曾○○。
      」、「（問：為何知道被告有開槍？）因開槍的聲音很大，我們是接獲線報得
      知的。」、「（問：被告開槍完後，你有無到現場去查訪？）有。」、「（問
      ：何時找到被害人的？）是拜託派出所幫忙找的。」等語在卷，復有診斷證明
      書附卷及如附表一編號二、三所示槍彈扣案足憑，被告對其有開槍射中被害人
      曾○○乙節亦不否認，顯見被害人曾○○於警詢及本院審理中指訴情節，核屬
      真實，應可採信。
    2.按手持可同時擊發大量制式霰彈之土造霰彈槍朝人體上半身部位開槍，容易擊
      中人體之心臟、頭部、肝脾胃等內臟器官，造成人體大量失血，均足以致人於
      死，此為被告所明知，再從被害人曾○○之診斷證明書所載受傷部位觀之，被
      告持槍射殺被害人曾○○，造成被害人曾○○左上臂挫傷及多數傷口，由此足
      見倘被害人曾○○當時站立之位置稍有移動，其極有可能會遭被告開槍射中頭
      部、心臟、肝脾胃等人體重要器官，而導致死亡結果之發生等情，併參酌被告
      與被害人曾○○二人間，於本案發生前互不認識，被害人曾○○係跟隨案外人
      「臭埔」前往被告住處找被告談判，因被告逃匿，「臭埔」始命令被害人曾○○與其他三名不詳姓名年籍成年男子持刀四處搜尋被告下落，佐以被告於逃匿
      時隨身持有裝有制式霰彈之土造霰彈槍，顯見被告斯時本有使用前開土造霰彈
      槍以阻止「臭埔」及其隨行人員搜尋伊行蹤之用意存在；縱使被告看到被害人
      曾○○站在伊面前，可預料會有持武士刀欲砍下之動作出現，被告理應立即閃
      避、逃離該處，以躲避被害人曾○○即將出現之攻擊，或對空鳴槍以嚇走被害
      人曾○○等人，詎被告不僅未採取閃避措施，反在被害人曾○○未持刀攻擊前
      ，以手持霰彈槍開槍射殺被害人曾○○，則被告所認知的反擊舉措（開槍射殺
      ）亦與其所預見可能會受到的攻擊（遭被害人曾○○持武士刀砍殺）顯不相當
      ，由此益徵被告開槍射殺被害人曾○○時，顯然具有縱使被害人曾○○因而發
      生死亡之結果，亦不違背其本意之間接殺人故意存在。
    3.綜此，被告所辯是要自衛，不是要殺被害人曾○○云云，顯屬事後卸責之詞，
      委無足採。
  (四)就事實欄二(四)所示犯罪事實之認定：
    1.右揭事實欄二(四)部分之犯罪事實，業據被害人庚○○、壬○○於警詢及本院審
      理中指述綦詳，並經證人即目擊被告竊取被害人庚○○所有之汽車之甲○○、
      辛○○於警詢中證述其等看見被告偷車後前往追趕之情形在卷，核與被告於警
      詢中及本院九十二年五月二十二日訊問中所供：其見車牌號碼ＩＺＩ—二五０
      號重型機車之鑰匙插在機車上，就將機車騎走，用來做代步工具等語相符，此
      外，復有車牌號碼ＩＺＩ—二五０號重型機車之行車執照影本、車籍資料作業
      詳細畫面及贓物領據各乙份及被害人庚○○出具之贓物領據乙份附卷可稽，是
      以，被害人庚○○、壬○○二人所指車輛遭竊乙節，應屬真實，均堪採信。
    2.被告嗣於本院審理中改稱：其以為被害人壬○○之機車係友人「孫嘉琳」的機
      車，其要向「孫嘉琳」借車，才直接把車騎走；被害人庚○○之車輛係友人「
      羅守琪」之車子，其與「羅守琪」開玩笑，才將車開走，並非竊盜云云。惟查
      ：被告不僅無法提出「孫嘉琳」（後又改稱「蔣嘉琳」）、「羅守琪」之真實
      姓名年籍等資料，供本院傳喚查證，以查明其所言虛實，復於本院歷次審理中
      ，屢為前後不符之供述；此外，被害人庚○○遭竊之車為ＢＭＷ廠牌三一八型
      號之車輛，被告所稱「羅守琪」之車輛卻係ＢＭＷ廠牌三二五型號之車輛，二
      者顯有不同，難有誤認之可能；再者，被害人庚○○之車輛係在大園鄉遭竊，
      但被告卻稱「羅守琪」住在新屋鄉，衡諸常情，除非被告有在被害人庚○○之
      車輛停放處看見「羅守琪」，始能確認該車即為「羅守琪」所有，否則，豈有
      未經探詢該車所有人為何人，即貿然將他人之車輛開走，而推稱係與他人開玩
      笑之舉，由此顯見被告前開所辯，要與常情不符，尚無可採。
    3.綜此，被告所為竊取被害人壬○○所有之車牌號碼ＩＺＩ—二五０號重型機車
      及被害人庚○○所有之車牌號碼Ｖ四—二七０九號自用小客車各一輛之犯行，
      事證明確，堪予認定。
  (五)事實欄二(五)所示之犯罪事實，業據被告於警詢、偵查中及本院審理中坦承不諱，
    並經證人即警員南健平於本院調查中證述其前往被告住處搜索之過程在卷，而扣
    案如附表一編號五至八之槍彈經送內政部警政署刑事警察局鑑定結果，認扣案如
    附表一編號五所示之霰彈槍二支，其中一支（槍枝管制編號：00000000
    00號）係土造鋼管槍，機械性能良好，可供擊發１２ＧＡＵＧＥ霰彈，具殺傷
    力，另一支（槍枝管制編號：0000000000號）亦係土造霰彈槍，機械
    性能良好，可供擊發適用子彈使用，認具殺傷力；扣案如附表一編號六所示霰彈
    三顆（其中二顆業經試射滅罄），均係１２ＧＡＵＧＥ制式霰彈，具殺傷力；扣
    案如附表一編號七所示改造子彈成品三顆，係由玩具金屬彈殼加裝直徑六點五公
    釐之土造金屬彈頭製造而成之改造子彈，經採樣一顆試射，可擊發，具有殺傷力
    ；另扣案如附表一編號八所示改造子彈二顆，亦係由玩具金屬彈殼加裝金屬彈頭
    改造而成之改造子彈，經採樣一顆試射，可擊發，具有殺傷力等情，此有內政部
    警政署刑事警察局九十二年三月五日刑鑑字第０九二００三五二五三號鑑驗通知
    書乙份（見九十二年度偵字第四八五三號卷宗第九四至九八、一０三至一０五頁
    ）在卷足憑，顯見前開改造槍彈均具有殺傷力，此外，並有現場照片十二幀（參
    九十一年度偵字第二二一０四號卷宗第三五至三九、四二頁）在卷供參，復有如
    附表一編號五至八所示槍彈扣案足佐，是被告之自白核與事實相符，洵堪採信。
  (六)事實欄二(六)所示之犯罪事實，業經被告於警詢及偵查中坦承不諱，並經證人即查
獲警員南健平於本院調查中證稱：如附表編號所示之左輪手槍是在被告居所內化
    妝台下方藏放之紙袋內搜得等語明確，另經鑑定人即負責鑑定槍彈之警員蕭宇廷
    於本院審理中證稱：「（辯護人問：我試著列出以下工具『銼刀、電鑽頭、比率
    尺、彈簧、電鑽、電起子、電動砂磨機、電動砂輪機』，請問可否用於改造槍、
    彈？）這些工具可以用來改造槍彈，但這些五金工具是市售的。」、「（辯謢人
    問：前面所述的那些工具，是否可以用來改造九十二年度偵字第四八五三號第三
    十八頁下方照片所示之手槍？）槍枝經過刑事警察局鑑定後（如卷附本局九十二
    年三月五日槍彈鑑定書）認定，其中有二把槍枝管制編號0000000000
    、0000000000號未發現有改造情形。0000000000號有更換
    金屬槍管，是經改造過的。0000000000號經鑑定後發現槍管內的阻鐵
    有被車通，也是經過改造的。而前開工具本來就是用來穿鑿硬物，所以0000
    000000號是有可能用這些工具來打通阻鐵的。至於0000000000
    號槍枝之槍管，若是向特定人購得成品的話，就只要換裝金屬槍管，無須使用工
    具，若是用自己製造槍管的話，也要視他的槍管半成品零件是什麼型態，才能決
    定是否要用到這些工具。」、「（公訴人問：槍枝管制編號000000000
    0號的槍枝是否由電鑽即可完成改造？）答用一般的電鑽把阻鐵打掉即可完成。
    」等語綦詳，而扣案如附表一編號四所示手槍經送內政部警政署刑事警察局鑑定
    結果，認送鑑手槍（槍枝管制編號：0000000000號）係仿ＳＭＩＴＨ
    ＆ＷＥＳＳＯＮ廠轉輪手槍製造之金屬玩具槍車通槍管及轉輪內阻鐵改造而成之
    改造手槍，機械性能良好，可擊發適用子彈，認具殺傷力等情，此有內政部警政
    署刑事警察局九十二年三月五日刑鑑字第０九二００三五二五三號鑑驗通知書乙
    份暨手槍照片二幀（見九十二年度偵字第四八五三號卷宗第九二、九九頁）在卷
    足憑，顯見扣案改造手槍具有殺傷力，此外，並有現場照片二幀（參九十二年度
    偵字第四八五三號卷宗第三六頁）在卷供參，復有扣案如附表一編號四所示手槍
    扣案足憑，佐以警方在被告居所內亦扣得如附表二編號二、五號所示之電鑽頭、
    電鑽等物扣案可佐，顯見被告確實具有打通扣案改造左輪手槍之工具及技能無訛
    ，由此益徵被告於警詢、偵查中之自白核與事實相符，洵堪採信，至其嗣於本院
    審理中辯稱：並未改造扣案左輪手槍云云，要屬事後空言卸責之詞，委無足採。
  (七)查警方於九十一年十二月三日下午十時許查獲被告時，係因被告騎乘贓車而予以
    逮捕，且於警詢中直接詢問被告所為竊盜案之犯罪過程，嗣經被告自行供出其擁
    有一支改造槍枝願配合警方取出，並於同年月四日凌晨四時許帶同警方前往大園
    鄉和平村舊店子十之三號後面稻田旁取出如附表一編號二、三所示之土造霰彈槍
    一支、制式霰彈二顆，業據被告陳明在卷，並有桃園縣警察局楊梅分局九十一年
    十二月四日偵詢筆錄附卷供參，顯見被告就此部分之犯罪事實，係在警方未知悉
    右揭事實欄二(二)所示之犯罪事實前，向警方所為之自白供述，合於槍砲彈藥刀械
    管制條例第十八條第一項規定「犯本條例之罪自首，並報繳其持有之全部槍砲、
    彈藥」之要件，是以，被告就此部分犯行，係屬自首，要無疑義。
  (八)證人丁○○經本院多次傳喚、拘提，仍未到庭，故本院認無繼續傳喚證人丁○○
    之必要，附此敘明。
  (九)綜上所述，本案事證明確，被告犯行均堪認定，均應依法論科。
二、核被告所為，係違反槍砲彈藥刀械管制條例第十一條第一項之未經許可，製造其
    他可發射金屬或子彈具有殺傷力之槍枝罪、同條第四項之未經許可，持有、寄藏
    其他可發射金屬或子彈具有殺傷力之槍枝罪及同條例第十二條第四項之未經許可
    持有、寄藏子彈罪、刑法第二百七十一條第二項、第一項之殺人未遂罪及同法第
    三百二十條第一項之竊盜罪。查扣案改造霰彈槍、改造八厘米手槍及改造左輪手
    槍，均非槍砲彈藥刀械管制條例第七條第一項所列舉之制式槍枝，應屬同條例第
    十一條第一項所規定之其他可發射金屬或子彈具有殺傷力之槍枝，是被告所為係
    違反同條例第十一條第四項之罪，且本案並無積極證據足供認定被告持有、製造
    、寄藏扣案槍枝之行為，係基於供自己或他人犯罪之用之意圖，是以公訴人誤認
    被告所為係違反同條例第七條第四項之罪、第十一條第三項、第十二條第三項之
    罪，尚有未洽，惟其起訴之犯罪事實，與本院認定之基本社會事實相同，爰依法
    變更起訴法條。被告於事實欄二(四)所示時地所為之先後二次竊盜犯行，時間緊接
    ，犯罪構成要件相同，顯係基於概括犯意為之，為連續犯，應依刑法第五十六條
    之規定論以一罪，並加重其刑。又被告分別於事實欄二(二)、(五)所示時地，以一行
    為同時持有如附表一編號二、三所示槍枝及子彈及同時寄藏如附表一編號第五至
    八號所示槍枝及子彈，各係一行為同時觸犯二罪名之想像競合犯，應分別依刑法
    第五十五條規定從一重之未經許可持有其他可發射金屬或子彈具有殺傷力之槍枝
    罪及未經許可寄藏其他可發射金屬或子彈具有殺傷力之槍枝罪處斷。再被告所犯
    未經許可製造其他可發射金屬或子彈具有殺傷力之槍枝罪（改造八厘米手槍部分
    ）、未經許可製造其他可發射金屬或子彈具有殺傷力之槍枝罪（改造左輪手槍部
    分）、未經許可持有其他可發射金屬或子彈具有殺傷力之槍枝罪、未經許可寄藏
    其他可發射金屬或子彈具有殺傷力之槍枝罪、殺人未遂罪、連續竊盜罪等六罪間
    ，犯罪各別，罪名互殊，應分論併罰。另被告前曾因違反毒品危害防制條例案件
    ，經本院於八十八年七月七日以八十八年度易字第八五五號判決判處有期徒刑十
    一月，於八十八年八月二十九日確定。又因違反毒品危害防制條例案件，經本院
    於八十八年六月十一日以八十八年度訴字第三九一號判決判處有期徒刑七年四月
    ，上訴後經臺灣高等法院於八十八年九月二十二日以八十八年度上訴字第二八五
    二號判決撤銷原判決，改判處有期徒刑十月，於八十八年十一月二十八日確定，
    於八十八年十一月三十日入監服刑，二案接續執行（共一年九月），於九十年五
    月十日因縮短刑期執行完畢等情，有臺灣桃園地方法院檢察署刑案資料查註紀錄
    表及臺灣高等法院被告全國前案紀錄表各乙紙在卷可稽，其於五年內再犯本件有
    期徒刑以上刑之罪，為累犯，應依刑法第四十七條規定遞加重其刑。此外，被告
    著手為上開殺人之行為後，致被害人曾○○僅受有上開傷害，但未生死亡之結果
    ，其犯行尚屬未遂階段，應依刑法第二十六條前段規定，按既遂犯之刑減輕，並
    先加後減之。再被告於涉犯右揭事實欄二(二)所示之犯罪後，於有偵查犯罪職權之
    公務員發覺前，主動向警方申述其犯罪事實而接受裁判，並報繳其斯時持有之全
    部槍枝及子彈，應依槍砲彈藥刀械管制條例第十八條第一項規定遞減輕其刑，並
    先加後減之。爰審酌被告未經許可分別製造、持有、寄藏扣案槍彈之動機及目的
    、被告連續竊取他人車輛之目的係為竊車供己代步使用及被告開槍射殺被害人曾
    ○○之目的係為逼使被害人曾○○及「臭埔」等人離開其住處、被告涉犯右揭各
    項犯罪之手段、被告未經許可製造、持有、寄藏扣案槍彈對人身安全、社會治安
    所可能造成之危害甚鉅、被告所為竊盜犯行及殺人未遂犯行對被害人壬○○、庚○○及少年曾○○所造成之損害，及被告犯罪後坦承其改造如附表一編號一所示
    槍枝、持有如附表一編號二、三所示槍枝及子彈、竊取被害人壬○○之機車及寄
    藏如附表一編號第五至八號所示槍枝及子彈等犯行之態度等一切情狀，分別量處
    如主文所示之刑，就罰金刑部分，併予諭知易服勞役之折算標準，並定其應執行
    之刑，就其應執行之罰金刑部分，併予諭知易服勞役之折算標準，以資懲儆。
三、如附表一所示之槍枝、子彈，均屬違禁物，除業經內政部警政署刑事警察局鑑定
    人員試射擊發而滅罄之子彈外，均應依刑法第三十八條第一項第一款之規定宣告
    沒收。至附表二編號一所示之物，固係被告持有之物，惟被告並未使用該物涉犯
    本案前開犯罪，又非違禁物，故本院無從就附表二編號一所示之物併予諭知沒收
    ；另如附表二編號二至十三所示之物，其中電動砂輪機一支及砂輪頭一批固為被
    告所有之物，惟並無證據證明被告有使用前開物品改造扣案八厘米手槍（以換裝
    槍管方式改造）及左輪手槍（以電鑽打通槍管方式改造），此外，如附表二編號
    第二至七、九、十一至十三號所示物品均屬案外人丁○○所有之物，業經被告供
    陳在卷，且非違禁物，本院均無從依刑法第三十八條第一項之規定併予宣告沒收
    。再如附表一編號第三、六至八號之備註欄所示之子彈，業經內政部警政署刑事
    警察局鑑定人員試射擊發而滅罄，均無庸沒收，併此敘明。
四、公訴意旨另以：被告承前相同之竊盜犯意，於九十一年十一月十一日下午八時許
    ，在觀音鄉○○○路台玻公司前，竊取被害人乙○○所有之車牌號碼ＩＶＭ—八
    四０號重型機車一輛；另明知未經許可，不得製造可發射子彈具有殺傷力之槍砲
    ，竟基於製造之犯意，於九十二年三月二日，在上址居所內，於改造前開左輪手
    槍之際，同時以扣案工具改造可供扣案左輪手槍使用具殺傷力之改造子彈五顆，
    因認被告就此部分亦涉有刑法第三百二十條第一項之竊盜罪嫌及槍砲彈藥刀械管
    制條例第十二條第一項之製造子彈罪嫌云云。公訴人認被告涉有前開犯行，無非
    係以被告於警詢中之自白，為其主要論據。惟按犯罪事實，應依證據認定之，無
    證據不得認定犯罪事實。又不能證明被告犯罪者，應諭知無罪之判決，刑事訴訟
    法第一百五十四條第二項、第三百零一條第一項分別定有明文。次按被告之自白
    ，不得作為有罪判決之唯一證據，仍應調查其他必要之證據，以查其是否與事實
    相符，刑事訴訟法第一百五十六條第二項定有明文。查本案就被告竊取被害人乙○○所有之機車部分，除被告自白外，卷內查無被害人乙○○之指述，亦未查獲
    被告所竊之車牌號碼ＩＶＭ—八四０號重型機車之所在處所、車籍資料等其他積
    極證據，此外，扣案改造子彈五顆固係經改造可發射子彈或金屬具殺傷力之子彈
    ，惟被告未曾於警詢、偵查中自白其有從事製造前開子彈之行為，復無其他積極
    證據足資證明被告另涉製造子彈之犯行，顯見公訴人指訴被告所涉前開犯行，除
    被告自白竊取被害人乙○○所有之機車乙節外，別無其他證據可資佐證，是以，
    被告前開二部分之犯行，均屬不能證明，此外，復查無其他積極證據足認被告確
    有此二部分之犯行，惟此二部分如成立犯罪，與本案各有連續犯及想像競合犯之
    裁判上一罪關係，爰不另為無罪之諭知。
據上論斷，應依刑事訴訟法第二百九十九條第一項前段、第三百條，槍砲彈藥刀械管
制條例第十一條第一項、第四項、第十二條第四項、第十八條第一項，刑法第十一條
前段、第五十六條、第二百七十一條第二項、第一項、第三百二十條第一項、第五十
五條、第二十六條前段、第四十七條、第五十一條第五款、第七款、第四十一條第一
項前段、第四十二條第二項、第三項、第三十八條第一項第一款，罰金罰鍰提高標準
條例第一項前段、第二條，現行法規所定貨幣單位折算新台幣條例第二條，判決如主
文。
本案經檢察官魏雯祈到庭執行職務。
中      華      民      國    九十三    年      二       月    二十五   日
                              臺灣桃園地方法院刑事第一庭
                              審判長法  官  吳  爭  奇
                                    法  官  潘  政  宏
                                    法  官  胡  芷  瑜
右正本證明與原本無異。
如不服本判決，應於判決送達後十日內向本院提出上訴狀（應附繕本），上訴於臺灣
高等法院。
                                    書記官  劉  晨  輝
中      華      民      國    九十三    年      二       月    二十五   日
附表一：扣案槍枝及子彈名稱、數量
┌──┬──────────────┬───┬─────────────┐
│編號│扣案物名稱                  │數量  │保管單字號（備註）        │
├──┼──────────────┼───┼─────────────┤
│一  │改造八厘米手槍（槍枝管制編號│一支  │九十二年度槍保管字第三七號│
│    │：0000000000號）  │      │編號四                    │
├──┼──────────────┼───┼─────────────┤
│二  │土造霰彈槍（槍枝管制編號：一│一支  │九十二年度槍保管字第十號  │
│    │000000000號）      │      │編號一                    │
├──┼──────────────┼───┼─────────────┤
│三  │制式霰彈                    │一顆  │九十二年度彈保管字第七號編│
│    │                            │      │號一（原扣得霰彈二顆，其中│
│    │                            │      │一顆業經試射滅罄）        │
├──┼──────────────┼───┼─────────────┤
│四  │改造左輪手槍（槍枝管制編號：│一支  │九十二年度槍保管字第三七號│
│    │0000000000號）    │      │編號三                    │
├──┼──────────────┼───┼─────────────┤
│五  │土造霰彈槍（槍枝管制編號：一│二支  │九十二年度槍保管字第三七號│
│    │000000000號、一一０│      │編號一、二                │
│    │0000000號）          │      │                          │
├──┼──────────────┼───┼─────────────┤
│六  │制式霰彈                    │一顆  │九十二年度彈保管字第三四號│
│    │                            │      │編號四（原扣得霰彈三顆，其│
│    │                            │      │中二顆業經試射滅罄）      │
├──┼──────────────┼───┼─────────────┤
│七  │改造子彈（子彈直徑為六點五公│二顆  │九十二年度彈保管字第三四號│
│    │釐之土造金屬彈頭）          │      │編號二（原扣得三顆，其中一│
│    │                            │      │顆業經試射滅罄）          │
├──┼──────────────┼───┼─────────────┤
│八  │改造子彈（子彈直徑為六公釐、│一顆  │九十二年度彈保管字第三四號│
│    │七點七公釐之土造金屬彈頭）  │      │編號二（原扣得二顆，其中一│
│    │                            │      │顆業經試射滅罄）          │
└──┴──────────────┴───┴─────────────┘
附表二：其他扣案物
┌──┬─────────┬─────┬────────────────┐
│編號│名稱              │數量      │保管單字號                      │
├──┼─────────┼─────┼────────────────┤
│一  │土造霰彈槍管      │一支      │九十二年度槍保管字第十號編號二  │
├──┼─────────┼─────┼────────────────┤
│二  │電鑽頭            │六支      │九十二年度保管字第一二０一號第一│
│    │                  │          │頁編號一                        │
├──┼─────────┼─────┼────────────────┤
│三  │比率尺            │一支      │同右保管單第一頁編號二          │
├──┼─────────┼─────┼────────────────┤
│四  │彈簧              │六條      │同右保管單第一頁編號三          │
├──┼─────────┼─────┼────────────────┤
│五  │電鑽              │一支      │同右保管單第一頁編號四          │
├──┼─────────┼─────┼────────────────┤
│六  │電動起子          │一支      │同右保管單第一頁編號五          │
├──┼─────────┼─────┼────────────────┤
│七  │電動砂磨機        │一支      │同右保管單第一頁編號六          │
├──┼─────────┼─────┼────────────────┤
│八  │電動砂輪機        │一支      │同右保管單第一頁編號七          │
├──┼─────────┼─────┼────────────────┤
│九  │鋼珠              │一瓶      │同右保管單第一頁編號八          │
├──┼─────────┼─────┼────────────────┤
│十  │砂輪頭            │一批      │同右保管單第一頁編號九          │
├──┼─────────┼─────┼────────────────┤
│十一│工具              │一批      │同右保管單第一頁編號十          │
├──┼─────────┼─────┼────────────────┤
│十二│底火              │一盒      │同右保管單第三頁編號九          │
├──┼─────────┼─────┼────────────────┤
│十三│銼刀              │八支      │同右保管單第三頁編號十          │
└──┴─────────┴─────┴────────────────┘
附錄本案論罪科刑法條：
槍砲彈藥刀械管制條例第十一條
未經許可，製造、販賣或運輸第四條第一項第一款所稱其他可發射金屬或子彈具有殺
傷力之各式槍砲者，處五年以上有期徒刑，併科新臺幣一千萬元以下罰金。
未經許可，轉讓、出租或出借前項所列槍砲者，處三年以上十年以下有期徒刑，併科
新臺幣七百萬元以下罰金。
意圖供自己或他人犯罪之用，而犯前二項之罪者，處無期徒刑或七年以上有期徒刑，
併科新臺幣一千萬元以下罰金。
未經許可，持有、寄藏或意圖販賣而陳列第一項所列槍砲者，處一年以上七年以下有
期徒刑，併科新臺幣七百萬元以下罰金。
第一項至第三項之未遂犯罰之。
中華民國刑法第二百七十一條 (普通殺人罪)
殺人者，處死刑、無期徒刑或十年以上有期徒刑。
前項之未遂犯罰之。
預備犯第一項之罪者，處二年以下有期徒刑。
中華民國刑法第三百二十條 (普通竊盜罪、竊佔罪)
意圖為自己或第三人不法之所有，而竊取他人之動產者，為竊盜罪，處五年以下有期
徒刑、拘役或五百元以下罰金。
意圖為自己或第三人不法之利益，而竊佔他人之不動產者，依前項之規定處斷。
前二項之未遂犯罰之。
